【裁判字號】    98,審訴,599
【裁判日期】    980330
【裁判案由】    毒品危害防制條例
【裁判全文】
臺灣桃園地方法院刑事判決             98年度審訴字第599號
公  訴  人  臺灣桃園地方法院檢察署檢察官
被      告  甲○○
指定辯護人  本院公設辯護人  陳瑞明
上列被告因違反毒品危害防制條例案件，經檢察官提起公訴（98
年度毒偵字第300 號），嗣被告於準備程序進行中為有罪之陳述
，經本院合議庭裁定由受命法官獨任進行簡式審判程序後，聲請
改依協商程序而為判決，本院判決如下：
    主  文
甲○○施用第一級毒品，累犯，處有期徒刑拾壹月。
    事實及理由
一、本件被告所犯係死刑、無期徒刑或最輕本刑為3 年以上有期
    徒刑以外之罪，其於準備程序中就被訴事實為有罪之陳述，
    經本院告知簡式審判程序之旨，並聽取公訴人、被告及辯護
    人之意見後，爰依刑事訴訟法第273 條之1 第1 項規定合議
    裁定由受命法官獨任進行簡式審判程序。
二、被告甲○○前有業務過失傷害、妨害自由、違反廢止前麻醉
    藥品管理條例、違反毒品危害防制條例等前科，其中(1)於民
    國91年間，因違反毒品危害防制條例案件，經本院以92年度
    訴字第1163號判決分別判處有期徒刑8 月、3 月，定應執行
    有期徒刑9 月確定，於94年4 月21日縮刑期滿執行完畢。(2)
    又於94年間因違反毒品危害防制條例案件，經本院以95年度
    訴字第209 號判決分別判處有期徒刑10月、4 月，定應執行
    有期徒刑1 年確定；(3)另於95年間因違反毒品危害防制條例
    案件，經本院以95年度訴字第2631號判決判處有期徒刑10月
    確定，上開編號(2)(3)三罪並經本院以96年度聲減字第1647號
    裁定各減其刑期二分之一，就編號(2)之罪合併定應執行有期
    徒刑6 月，與編號(3)之罪接續執行，於96年12月11日縮刑期
    滿執行完畢（均構成累犯）。
三、被告另於90年間因施用毒品案件，經本院以90年度毒聲字第
    3446號裁定送觀察、勒戒後，認有繼續施用毒品傾向，再由
    本院以90年度毒聲字第3621號裁定令入戒治處所施以強制戒
    治，旋又經本院以91年度毒聲字第279 號裁定停止戒治，並
    交付保護管束在外，迄91年8 月27日期滿未經撤銷，視為戒
    治完畢，並經臺灣桃園地方法院檢察署檢察官於91年9 月27
    日以91年度戒偵字第509 號為不起訴處分確定。復於91年間
    ，因施用毒品案件，經本院以91年度毒聲字第3536號裁定令
    入戒治處所施以強制戒治，嗣再經本院以92年度毒聲字第23
    14號裁定停止戒治，於92年12月3 日期滿執行完畢，本次施
    用毒品部分，並經本院以92年度訴字第1163號判決判處應執
    行有期徒刑9 月確定。詎仍不知悔改，明知海洛因業經公告
    列為毒品危害防制條例第2 條第2 項第1 款之第一級毒品，
    不得非法持有、施用，竟基於施用第一級毒品海洛因之犯意
    ，於98年1 月6 日某時，在桃園縣八德市○○街50巷24之2
    號10樓住處，施用第一級毒品海洛因1 次。嗣於同日15時50
    分許，甲○○與張永和共同騎乘車牌號碼CID-409 號重型機
    車行經桃園縣楊梅鎮○○街與金華街口遭警攔停，並扣得張
    永和所有之海洛因1 包連同包裝袋1 只（毛重0.22公克，經
    檢察官另行偵辦），始悉上情。案經桃園縣政府警察局楊梅
    分局報請臺灣桃園地方法院檢察署檢察官偵查後起訴。
四、證據名稱：
  (一)被告於偵訊及本院準備程序中之自白。
  (二)台灣檢驗科技股份有限公司濫用藥物檢驗報告暨桃園縣政府
    警察局楊梅分局被採尿人尿液暨毒品真實姓名與編號對照表
    各1 份在卷可稽。
五、本件經檢察官與被告於審判外達成協商之合意且被告已認罪
    ，其合意內容為：就其施用第一級毒品部分，被告願受科刑
    範圍為有期徒刑11月。經查，上開協商合意並無刑事訴訟法
    第455 條之4 第1 項所列情形之一，檢察官聲請改依協商程
    序而為判決，本院爰不經言詞辯論，於協商合意範圍內為協
    商判決，合予敘明。
六、扣案之海洛因1 包連同包裝袋1 只（毛重0.22公克），係同
    案遭查獲之證人張永和所有，業據證人張永和陳明在卷，宜
    由張永和違反毒品危害防制條例案件中宣告沒收，附此敘明
    。
七、應適用之法條：刑事訴訟法第273 條之1 第1 項、第455 條
    之4 第2 項、第455 條之8 ，毒品危害防制條例第10條第1
    項，刑法第11條前段、第47條第1 項。
八、本判決除有刑事訴訟法第455 條之4 第1 項第1 款、第2 款
    、第4 款、第6 款、第7 款所定情形之一，或違反同條第2
    項規定者外，不得上訴。
九、如不服本件判決，得自收受判決送達之日起10日內，向本院
    提出上訴書狀，上訴於第二審法院。
本案經檢察官潘怡華到庭執行職務。
中    華    民    國    98    年    3     月    30    日
                  刑事庭  法  官  徐  培  元
以上正本證明與原本無異。
如不服本判決應於收受判決後10日內向本院提出上訴書狀，並應
敘述具體理由。其未敘述上訴理由者，應於上訴期間屆滿後20日
內向本院補提理由書 (均須按他造當事人之人數附繕本)「 切勿
逕送上級法院」。
                          書記官  張  筆  隆
中    華    民    國    98    年    3     月    30    日
附錄本案論罪科刑法條：
毒品危害防制條例第10條
施用第一級毒品者，處 6 月以上 5 年以下有期徒刑。
施用第二級毒品者，處 3 年以下有期徒刑。


司法院資訊處製作；財團法人民間司法改革基金會備份。
